臺灣新北地方法院三重簡易庭簡易民事判決
                                   110年度重簡字第1407號
原      告  林明心  

被      告  薛國賢  
訴訟代理人  陳曉蘭  
上列當事人間請求侵權行為損害賠償事件，經本院刑事庭移送前
來（109年度交簡附民字第176號），經本院於民國111年3月8日
言詞辯論終結，判決如下： 
    主  文
被告應給付原告新臺幣陸萬元，及自民國一百零九年十二月四日
起至清償日止，按年息百分之五計算之利息。
原告其餘之訴駁回。
訴訟費用由被告負擔百分之九，餘由原告負擔。
本判決原告勝訴部分得假執行。
原告其餘假執行之聲請駁回。  
    事  實  及  理  由
一、原告主張：緣被告於民國108年12月28日10時25分許，駕駛
    車牌號碼0000-00號自用小客車，行經新北市泰山區新北大
    道與民生路口時，本應注意車前狀況及兩車併行之間隔，並
    隨時採取必要之安全措施，不得在道路上蛇行，或以其他危
    險方式駕車，而依當時之情況，並無不能注意之情事，竟疏
    未注意，而連續變換車道，且駛出車道外，未注意來車，適
    原告騎乘車牌號碼000-0000號大型重型機車行經該處，雙方
    因而發生擦撞，致原告人車倒地，並受有胸部及右肩挫傷、
    左膝挫傷及擦傷、頭部挫傷併腦震盪傷害。故被告應負侵權
    行為損害賠償責任。茲請求項目如下：(一)不能工作之損失
    部分：原告原任職物流業，事故發生前之每月平均薪資為新
    臺幣（下同）54,152元，自109年1月起至3月止因受傷致不
    能工作，共受有3個月不能工作之損失162,456元（計算式：
    54,152×3＝162,456元），又自109年4月起至5月止因受傷於
    家中從事內勤工作，共受有2個月減少工作收入之損失76,44
    3元，上開金額合計為194,317元。(二)精神慰撫金500,000
    元：原告因本件事故受傷，造成相當之精神上痛苦，故請求
    被告賠償精神慰撫金500,000元。以上共計694,317元。為此
    ，爰依侵權行為之法律關係提起本件訴訟。併為聲明：被告
    應給付原告694,317元，及自起訴狀繕本送達翌日起至清償
    日止，按年息百分之5計算之利息。並陳明願供擔保，請准
    宣告假執行。【按：原告另請求被告賠償機車維修費用660,
    000元本息部分，因起訴不合法，復未依限補繳裁判費，另
    經本院裁定駁回確定。】
二、被告則請求駁回原告之訴，並以：本件事故於108年12月28
    日發生，被告於109年2月18日將醫療費用匯款予原告時，原
    告即已恢復正常，且兩造於109年3月10日、24日調解時，原
    告狀況不錯，未見原告有何不舒服，且原告亦稱已在上班。
    又事故當天原告送急診後，被告有去探望，被告抵達醫院時
    卻說原告已出院，足認並無緊急狀況。至於原告雖提出109
    年2、3月有請病假，然被告所見原告行動自如；另原告109
    年度薪資所得為53萬多元，惟倘所得月份為1月至12月，顯
    見原告請求工作損失並為無理由等語置辯。
三、原告主張於上開時、地因被告駕車過失傷害之事實，業據提
    出衛生福利部臺北醫院診斷書乙份為證，復為被告所不爭執
    ，並經本院核閱本院刑事庭109年度交簡字第1865號刑事電
    子卷證屬實。又被告因涉犯過失傷害罪，經本院刑事庭以10
    9年度交簡字第1865號刑事簡易判決判處有期徒刑2月，如易
    科罰金，以1,000元折算1日確定，亦有上開判決書可按。
    是堪認原告之主張為真實。　　 　
四、按因故意或過失，不法侵害他人之權利者，負損害賠償責任
    ；不法侵害他人之身體或健康者，對於被害人因此喪失或減
    少勞動能力，或增加生活上之需要時，應負損害賠償責任；
    不法侵害他人之身體、健康、名譽、自由、信用、隱私、貞
    操，或不法侵害其他人格法益而情節重大者，被害人雖非財
    產上之損害，亦得請求賠償相當之金額，民法第184條第1項
    前段、第193條第1項、第195條第1項分別定有明文。本件被
    告對原告有過失侵權行為，已如前述，被告自應負損害賠償
    責任。茲就原告據以請求被告賠償之項目及金額逐項審酌如
    下：　
(一)不能工作之損失部分：
    本件原告主張其原任職物流業，事故發生前之每月平均薪資
    54,152元，自109年1月起至3月止因受傷致不能工作，共受
    有3個月不能工作之損失162,456元，又自109年4月起至5月
    止因受傷於家中從事內勤工作，共受有2個月減少工作收入
    之損失76,443元，故被告應賠償不能工作之損失194,317元
    等語。被告則以前揭情詞置辯。經查，依原告所提出衛生福
    利部臺北醫院108年12月28日診斷證明書記載，原告因本件
    事故受傷經診治受有「胸部挫傷、右肩挫傷、左膝挫傷及擦
    傷、頭部挫傷併腦震盪」等傷勢，於同日10時56分至急診就
    診，同日12時40分離院，並未記載有不能工作而需休養之期
    間，有上開診斷證明書可按。另原告復提出衛生福利部臺北
    醫院111年3月1日出具之診斷證明書記載經診斷受有「右側
    肩膀挫傷併肩胛峰鎖骨間關節半脫位」之傷勢，醫囑欄並記
    載「108年12月28日至急診，109年3月17日至109年3月23日
    共門診2次，需休養三至六個月，須持續門診追蹤併復健治
    療。」等文字。然觀諸上開第2份診斷證明書係於111年3月1
    日所開立，依其內容可知，原告於108年12月28日急診就診
    後，於相隔逾2個月，始於109年3月17日、23日至該院骨科
    門診治療2次，其後自109年3月24日至111年3月1日止長達約
    2年之期間，就上開傷勢在該院並無任何門診追蹤或復健治
    療行為，則該第2份診斷證明書僅憑2次門診醫療行為，於時
    隔約2年以後，逕指原告之傷勢需休養三至六個月，實難遽
    採。況衡諸常情，一般人身體骨骼關節脫位必定痛苦難耐，
    倘係因本件事故所致，實難以想像原告於事隔逾2個月以後
    始就診醫療，則有關其於109年3月17日、23日經診斷之傷勢
    ，究否係因有其他外力或因素介入所造成，實非無疑。此外
    ，原告復未提出其他證據舉證以實其說。是自難逕認其該部
    分傷勢與本案車禍事故具有相當因果關係。從而，原告主張
    因本件事故受傷而請求5個月不能工作之損失194,317元，洵
    屬無據，不能准許。
(二)精神慰撫金部分：
　　按慰撫金之賠償須以人格權遭遇侵害，使精神上受有痛苦為
    必要，其核給之標準固與財產上損害之計算不同，然非不可
    斟酌雙方身分資力與加害程度，及其他各種情形核定相當之
    數額（最高法院51年台上字第223號判例意旨參照）。本件
    原告因被告之過失行為，致身體受有上述傷害，足認其身心
    受有相當之痛苦，則原告請求被告賠償慰撫金，洵屬有據。
    本院審酌原告為高中畢業，現擔任物流司機，月收入約5至6
    萬元，109年給付總額53萬餘元，名下有機車1部；被告為高
    職畢業，目前擔任環保局職工，月收入約4萬元，109年給付
    總額61萬餘元，名下有不動產，此業據兩造陳明在卷，並有
    本院依職權查詢之兩造稅務電子閘門財產所得調件明細表可
    參。則本院參酌兩造之身分、社會地位、資力及被告侵害之
    情節，暨審酌原告所受傷勢及於日常生活受影響情形、精神
    上所受痛苦等一切情狀，認原告請求被告賠償精神慰撫金50
    0,000元，尚屬過高，本院認應以60,000元為適當，逾此部
    分之請求，應予駁回。
五、綜上所述，原告依侵權行為法律關係，請求被告給付60,000
    元，及自起訴狀繕本送達翌日即109年12月4日起至清償日止
    ，按年息百分之5計算之利息，為有理由，應予准許；逾此
    部分之請求，為無理由，應予駁回。
六、本件原告勝訴部分，係適用簡易程序所為被告敗訴之判決，
    爰依職權宣告假執行。至原告敗訴部分，其假執行之聲請，
    即失其依據，應併予駁回。
七、本件事證已臻明確，兩造其餘主張、攻擊防禦方法及所提之
    證據，均核與本件判決所認結果不生影響，爰毋庸逐一再加
    論述，附此敘明。　　
八、訴訟費用負擔之依據：民事訴訟法第79條。 
中　　華　　民　　國　　111 　年　　3 　　月　　29　　日
                  三重簡易庭  法  官  王士珮
以上正本係照原本作成。
如不服本判決，應於送達後20日內，向本院提出上訴狀，並表明
上訴理由，如於本判決宣示後送達前提起上訴者，應於判決送達
後20日內補提上訴理由書（須附繕本）。
中　　華　　民　　國　　111 　年　　3 　　月　　29　　日
                              書記官  楊家蓉